【裁判字號】    95,易,408
【裁判日期】    950928
【裁判案由】    毒品危害防制條例
【裁判全文】
臺灣板橋地方法院刑事判決              95年度易字第408 號
公  訴  人  臺灣板橋地方法院檢察署檢察官
被      告  甲○○
                      3 樓
                    （另案於臺灣臺北監獄臺北分監執行中）
上列被告因違反毒品危害防制條例案件，經檢察官提起公訴（95
年度偵字第2380 號），本院改依簡式審理程序，判決如下：
    主  文
甲○○持有第二級毒品，累犯，處拘役拾日，如易科罰金，以
佰元折算壹日。扣案之第二級毒品安非他命壹包（毛重零點壹
肆伍公克）沒收銷燬之。
    事  實
一、甲○○前曾因竊盜等案件，經本院於民國91年10月18日以91
    年度易緝字第139 號判決，判處有期徒刑8 月確定，入監執
    行至92年5 月3 日執行完畢（於本案構成累犯）。詎其猶不
    知悛悔，明知安非他命業經行政院衛生署公告為第二級毒品
    ，不得持有，竟於94年7 月22日凌晨（起訴書誤載為下午）
    零時55分許，在臺北縣三重市○○路○ 段42號前，無故持有
    毒品甲基安非他命1 包（毛重0.145 公克，起訴書誤載為淨
    重0.145 公克）。嗣經警於上開時、地查獲，並扣得上開甲
    ○○所有之毒品安非他命1 包（毛重0.145 公克）及與本案
    持有毒品無關之吸食器1 組。
二、案經臺北縣政府警察局三重分局報請臺灣板橋地方法院檢察
    署檢察官偵查起訴。本院於準備程序進行中，被告就被訴事
    實為有罪之陳述，經告知被告簡式審判程序之旨，並聽取當
    事人之意見後，裁定進行簡式審判程序。
    理?由
一、訊據被告甲○○就上揭犯罪事實於本院準備程序及審理時皆
    坦承不諱；而扣案之上開結晶物1 包，經送行政院衛生署管
    制藥品管理局以氣相層析質普儀（GC/MS） 法檢驗結果，檢
    出甲基安非他命成分，有該局檢驗成績書1 件在卷可按（附
    於臺灣板橋地方法院檢察署94年核退毒偵字第2566號偵查卷
    宗第5 頁）；又被告經警查獲後所採尿液，呈安非他命類及
    鴉片類陰性反應，亦有臺灣檢驗科技股份有限公司濫用藥物
    尿液檢驗報告1 件在卷可稽（附於同上偵查卷宗第4 頁），
    足認被告前開自白核與事實相符，應堪信實。本件事證明確
    ，被告犯行洵堪認定，應予依法論科。
二、查被告行為後，刑法於94年2 月2 日修正公布，95年7 月1
    日施行，其中刪除第55條（牽連犯）、第56條（連續犯），
    並修正第2 條（新舊法之比較適用）、第47條（累犯）、第
    38條（沒收）之規定。而刑法第2 條係規範行為後法律變更
    所生新舊法律比較適用之準據法，是刑法第2 條本身雖經修
    正，但該條文既屬適用法律之準據法，本身尚無比較新舊法
    之問題，應逕適用裁判時即修正後刑法第2 條 規定以決定
    適用之刑罰法律。按行為後法律有變更者，適用行為時之法
    律。但行為後之法律有利於行為人者，適用最有利於行為人
    之法律，修正後刑法第2 條第1 項定有明文。又比較時應就
    罪刑有關之共犯、未遂犯、想像競合犯、牽連犯、連續犯、
    結合犯，以及累犯加重、自首減輕暨其他法定加減（如身分
    加減）與加減例等一切規定，綜其全部罪刑之結果而為比較
    。再從刑附屬於主刑，除法律有特別規定者外，依主刑所適
    用之法律（最高法院95年第8 次刑事庭會議決議參照）。經
    查：
（一）被告行為後，刑法第41條有關易科罰金規定有所修正，行
      為時即修正前刑法第41條第1 項前段規定：「犯最重本刑
      為5 年以下有期徒刑以下之刑之罪，而受6 個月以下有期
      徒刑或拘役之宣告，因身體、教育、職業、家庭之關係或
      其他正當事由，執行顯有困難者，得以1 元以上3 元以下
      折算一日，易科罰金」，而被告行為時之易科罰金折算標
      準，依修正前罰金罰鍰提高標準條例第2 條前段（現已刪
      除）規定，就其原定數額提高為100 倍折算1 日，則被告
      行為時之易科罰金折算標準，應以銀元300 元折算1 日，
      經折算為新臺幣後，應係以新臺幣900 元折算為1 日。裁
      判時即修正後刑法第41條第1 項前段則規定：「犯最重本
      刑為5 年以下有期徒刑以下之刑之罪，而受6 個月以下有
      期徒刑或拘役之宣告者，得以新臺幣1000元、2000元或3
      000 元折算1 日，易科罰金」，比較修正前後之易科罰金
      折算標準，以行為時之規定，較有利於被告。
（二）被告行為後，刑法第47條亦修正，修正前刑法第47條規定
      ：「受有期徒刑之執行完畢，或受無期徒刑或有期徒刑一
      部之執行而赦免後，5 年以內再犯有期徒刑以上之罪者，
      為累犯，加重本刑至二分之一。」，修正後刑法第47條規
      定：「受徒刑之執行完畢，或一部之執行而赦免後，5 年
      以內故意再犯有期徒刑以上之罪者，為累犯，加重本刑至
      二分之一。第98條第2 項關於因強制工作而免其刑之執行
      者，於受強制工作處分之執行完畢或一部之執行而免除後
      ，5 年以內故意再犯有期徒刑以上之罪者，以累犯論。」
      ；本案被告係故意持有甲基安非他命違反毒品危害防制條
      例而犯罪，是修正前刑法第47條規定對之並無不利。
（三）綜此，爰依整體比較之結果，依修正後刑法第2 條第1 項
      前段之規定，適用行為時之舊法處斷。又刑法第38條關於
      沒收之規定，亦同於95年7 月1 日修正施行，惟因沒收係
      屬從刑，應隨同主刑適用同一準據法，而前開比較新舊法
      結果，既適用刑法修正前相關規定，有關沒收之規定，自
      應適用修正前刑法第38條規定。
三、次按甲基安非他命係毒品危害防制條例所規定之第二級毒品
    ，被告持有之，核係犯同條例第11條第2 項之持有第二級毒
    品罪。被告前有如犯罪事實欄所示之論罪科刑情形，有臺灣
    高等法院被告前案紀錄表1 件在卷可參（附於本院卷內），
    其於有期徒刑之執行完畢後，5 年內再故意犯本件有期徒刑
    以上之罪，應逕依刑法第2 條第1 項前段之規定，適用修正
    前刑法第47條，論以累犯，並依法加重其刑。爰審酌被告持
    有毒品數量非多，然毒品對於國民身體健康之戕害甚詎，及
    其之素行（有前揭臺灣高等法院被告前案紀錄表可考）、犯
    罪動機、目的、手段、危害程度及犯後坦承犯行態度良好等
    一切情狀，量處如主文所示之刑，並依修正前刑法第41條第
    1 項前段規定，諭知易科罰金折算標準，以示懲儆。
四、扣案之甲基安非他命1 包（毛重0.145 公克），係查獲之第
    二級毒品，不問屬於被告與否，應依毒品危害防制條例第18
    條第1 項前段規定，宣告沒收銷燬之；至扣案之吸食器1 組
    ，因與本案持有毒品無關，爰不併予宣告沒收，附此敘明。
據上論斷，應依刑事訴訟法第273 條之1 第1 項、第299 條第1
項前段，毒品危害防制條例第11條第2 項、第18條第1 項前段，
刑法第2 條第1 項前段、第11條前段、修正前刑法第41條第1 項
前段、第47條，修正前罰金罰鍰提高標準條例第2 條，判決如主
文。
本案經檢察官張慶林到庭執行職務。
中    華    民    國    95    年    9     月    28    日
                        刑事第四庭法  官  陳靜茹
以上正本證明與原本無異。
如不服本判決，應於判決送達後10日內向本院提出上訴狀（應附
繕本），上訴於臺灣高等法院。
                                  書記官  許志豪
中    華    民    國    95    年    10    月    2     日
附錄本案論罪科刑法條全文
持有第一級毒品者，處3 年以下有期徒刑、拘役或新臺幣5 萬元
以下罰金。
持有第二級毒品者，處2 年以下有期徒刑、拘役或新臺幣3 萬元
以下罰金。
持有專供製造或施用第一、二級毒品之器具者，處1 年以下有期
徒刑、拘役或新臺幣1 萬元以下罰金。
持有毒品達一定數量者，加重其刑至二分之一，其標準由行政院
定之。


司法院資訊處製作；財團法人民間司法改革基金會備份。
